臺灣桃園地方法院刑事判決　　　　　　 100年度簡上字第86號
上　訴　人
即　被　告　梁新富
上列上訴人即被告因詐欺案件，不服本院民國99年12月31日99年
度壢簡字第2797號第一審刑事簡易判決（聲請簡易判決處刑案號
：99年度偵字第19184 號），提起上訴，本院管轄之第二審合議
庭判決如下：
    主  文
上訴駁回。
梁新富緩刑貳年。
    事實及理由
一、本案經本院管轄之第二審合議庭審理結果，認原審以上訴人
    即被告梁新富所犯係刑法第339 條第1 項前段、第30條之幫
    助詐欺罪，判處拘役40日，如易科罰金，以新臺幣（下同）
    1,000 元折算1 日，經核其認事用法及量刑均無不當，應予
    維持，除聲請簡易判決處刑書第3 行應更正為「於民國99年
    5 月23日下午某時許，在桃園縣中壢市火車站附近之某便利
    商店內，將所有…」外，其餘均引用原審刑事簡易判決書所
    記載之事實及理由（如附件所示）。
二、上訴人上訴意旨略以：伊已認罪，且已賠償3 位被害人，請
    求給予緩刑之宣告等語。
三、按法官於有罪判決如何量處罪刑，為實體法賦予審理法官裁
    量之刑罰權事項，法官行使此項裁量權，自得依據個案情節
    ，參酌刑法第57條所定各款犯罪情狀之規定，於法定刑度內
    量處被告罪刑；除有逾越該罪法定刑或法定要件，或未能符
    合法規範體系及目的，或未遵守一般經驗及論理法則，或顯
    然逾越裁量，或濫用裁量等違法情事之外，自不得任意指摘
    其量刑違法，最高法院分別著有80年臺非字第473 號、75年
    臺上字第7033號、72年臺上字第6696號、72年臺上字第3647
    號判例可資參照。準此，法官量刑，如非有上揭明顯違法之
    情事，自不得擅加指摘其違法或不當。
四、經查，上揭犯罪事實，業據被告於本院審理時坦承不諱，而
    原審以被告犯罪事證明確，援引刑事訴訟法第449 條第1 項
    前段、第454 條第2 項，刑法第30條第1 項前段、第2 項、
    第339 條第1 項、第55條、第41條第1 項前段，刑法施行法
    第1 條之1 第1 項、第2 項前段等規定，量處拘役40日，並
    諭知如易科罰金以新臺幣1,000 元折算1 日，核其認事用法
    ，洵無不當，量刑亦稱妥適，被告上訴指摘原判決不當，為
    無理由，應予駁回。
五、末查被告前於80年間，曾受徒刑之宣告，並諭知緩刑，緩刑
    期滿，該緩刑之宣告未經撤銷，上開徒刑之宣告即失其效力
    ，亦即被告視同未曾受有期徒刑以上刑之宣告，有臺灣高等
    法院被告前案紀錄表一份在卷可稽，且被告已賠償被害人廖
    先凱、陳其威、陳景崧之損害，並已給付完畢，被害人並均
    表示願原諒被告等節，有被害人之存摺資料3 紙、匯款申請
    書代收入傳票3 紙、本院刑事案件電話紀錄查詢表1 紙在卷
    可憑（參本院簡上字卷第21至26頁），本院審酌被告一時失
    慮，致罹刑典，堪認其經此科刑之教訓後，當知所警惕，信
    無再犯之虞，本院因認前開宣告之刑，以暫不執行為適當，
    爰依刑法第74條第1 項第1 款之規定，併予宣告緩刑2 年，
    以啟自新。
據上論斷，應依刑事訴訟法第455 條之1 第1 項、第3 項、第
368 條、第373條，刑法第74條第1 項第1 款，判決如主文。
本案經檢察官馮美珊到庭執行職務。
中    華    民    國   100    年    5     月    3     日
               刑事第三庭  審判長法  官    曾家貽
                                 法  官    曾雨明
                                 法  官    楊麗文
以上正本證明與原本無異。
本件不得上訴。
                                 書記官    柯凱騰
中    華    民    國   100    年    5     月    3     日
附件：
臺灣桃園地方法院刑事簡易判決        99年度壢簡字第2797號
聲  請  人  臺灣桃園地方法院檢察署檢察官
被      告  梁新富  男  45歲（民國○○年○月○日生）
                    身分證統一編號：Ｚ000000000號
                    住花蓮縣吉安鄉○○○街169號
                    居桃園縣龍潭鄉○○路○○段340巷150弄
                      2號2樓
上列被告因詐欺案件，經檢察官聲請以簡易判決處刑（99年度偵
字第19184 號），本院判決如下：
    主  文
梁新富幫助意圖為自己不法之所有，以詐術使人將本人之物交付
，處拘役肆拾日，如易科罰金，以新臺幣壹仟元折算壹日。
    事實及理由
一、本件犯罪事實及證據均引用檢察官聲請簡易判決處刑書之記
    載（如附件）。
二、按刑法上之幫助犯，係對於犯罪與正犯有共同之認識，而以
    幫助之意思，對於正犯資以助力，而未參與實施犯罪之行為
    者而言（最高法院七十五年度台上字第一五○九號、八十八
    年度台上字第一二七○號判決意旨參照）。是以如未參與實
    行犯罪構成要件之行為，且係出於幫助之意思提供助力，即
    屬幫助犯，而非共同正犯。本件被告梁新富係基於幫助詐欺
    取財之不確定故意，提供銀行帳戶存摺影本、提款卡及密碼
    予詐欺集團成員使用，再由該詐欺集團成員對被害人廖先凱
    、陳其威、陳景崧施以詐術，致前開被害人信以為真陷於錯
    誤，因而匯款至被告所提供之帳戶內，足見被告係參與詐欺
    取財罪構成要件以外之行為，所為係幫助犯而非正犯行為。
    核被告所為，係犯刑法第三十條第一項前段、第三百三十九
    條第一項之幫助詐欺取財罪。被告以一個提供帳戶幫助詐欺
    取財之行為，同時導致被害人廖先凱、陳其威、陳景崧受害
    ，係一行為觸犯數罪名，為想像競合犯，應從一重處斷。被
    告以幫助之意思，實施詐欺取財罪構成要件以外之行為，幫
    助他人觸犯詐欺取財罪，爰依刑法第三十條第二項之規定，
    按正犯之刑減輕之。爰審酌被告提供上開帳戶供詐騙集團使
    用，助長訛詐風氣，且使執法人員難以追查該詐騙集團之真
    實身分，且造成多名被害人受騙，惟念前開被害人受損之情
    況尚非嚴重，且其犯後已坦承交付帳戶之經過，犯後態度尚
    非不佳等一切情狀，量處如主文所示之刑，並諭知易科罰金
    之折算標準，以示懲戒。至被告提供予詐騙集團使用之帳戶
    提款卡及密碼等資料，已非其所有，且前開帳戶業經列管，
    是上開詐欺集團顯已未再使用，前揭資料應為詐欺集團丟棄
    而滅失，爰不另為沒收之宣告。
據上論斷，應依刑事訴訟法第四百四十九條第一項前段、第四百
五十四條第二項，刑法第三十條第一項前段、第二項、第三百三
十九條第一項、第五十五條、第四十一條第一項前段，刑法施行
法第一條之一第一項、第二項前段，逕以簡易判決處如主文所示
之刑。
如不服本判決，得於判決書送達之翌日起十日內，以書狀敘述理
由，向本庭提出上訴。
中    華    民    國    99    年    12    月    31    日
                  刑事第九庭  法  官  吳為平
以上正本證明與原本無異。
如不服本判決，應於判決送達後10日內向本院提出上訴狀（應附
繕本）。
                              書記官  常毓生
中    華    民    國   100    年    1     月    3     日
附錄論罪科刑法條：
刑法第三百三十九條
意圖為自己或第三人不法之所有，以詐術使人將本人或第三人之
物交付者，處五年以下有期徒刑、拘役或科或併科一千元以下罰
金。
以前項方法得財產上不法之利益或使第三人得之者，亦同。
前二項之未遂犯罰之。
附件：
臺灣桃園地方法院檢察署檢察官聲請簡易判決處刑書
                                     99年度偵字第19184號
    被      告  梁新富  男  45歲（民國○○年○月○日生）
                        住花蓮縣吉安鄉○○村○鄰○○○街16
                          9號
                        居桃園縣龍潭鄉○○路○○段340巷1
                          50弄2號2樓
                        國民身分證統一編號：Ｚ000000000號
上列被告因詐欺案件，業經偵查終結，認為宜聲請以簡易判決處
刑，茲將犯罪事實及證據並所犯法條分敘如下：
        犯罪事實
一、梁新富可預見將所申請之銀行帳戶交付他人使用，將可能作
    為不法收取他人款項之用，竟仍基於意圖幫助他人不法所有
    犯罪之不確定故意，於民國99年 5月25日前之某日，桃縣中
    壢市火車站附近，將所有之華南商業銀行龍潭分行帳號0000
    00000000000 號帳戶之存摺、金融卡及密碼，交付不詳姓名
    年籍之成年人使用。嗣該不詳姓名年籍之成年人取得前開帳
    戶後，即由其所屬犯罪集團成員，基於意圖為自己不法所有
    之犯意，為下列詐欺取財行為：（一）在奇摩拍賣網站刊登
    假意拍賣廣告，待於同年月26日上午11時39分許，廖先凱因
    瀏覽上開網頁後信以為真決定購買，並依對方指示將價金新
    臺幣（下同）5000元匯入梁新富上開帳戶中。（二）在露天
    拍賣網站刊登假意販售禮券廣告，待於同年月26日上午11時
    43分許，陳其威因瀏覽上開網頁後信以為真決定購買，並依
    對方指示將價金新臺幣（下同）3000元匯入梁新富上開帳戶
    中。（三）在奇摩拍賣網站刊登假意出售觸控手機廣告，待
    於同年月26日下午 5時23分許，陳景崧因瀏覽上開網頁後信
    以為真決定購買，並依對方指示將價金新臺幣（下同）5000
    元匯入梁新富上開帳戶中。嗣經廖先凱、陳其威、陳景崧發
    覺有異報警而循線查獲。
二、案經陳其威、陳景崧訴由桃園縣政府警察局龍潭分局報告臺
    灣花蓮地法院檢察署呈請臺灣高等法院檢察署檢察長令轉本
    署偵辦。
        證據並所犯法條
一、訊據被告梁新富固於偵查中坦承將上開帳戶交付他人，惟矢
    口否認涉有幫助詐欺之犯行，辯稱其係為應徵工作故交付對
    方云云。經查，前揭犯罪事實，業據被害人廖先凱、告訴人
    陳其威、陳景崧於警詢時指述明確，且有國泰世華網路轉帳
    記錄明細影本、郵政自動櫃員機交易明細表影本、中華郵政
    網路匯款轉帳明細表影本、華南商業銀行龍潭分行99年 6月
    15日華龍潭存字第 134號函暨開戶資料、歷史交易明細、網
    路拍賣列印資料 2份渣打國際商業銀行股份附卷可稽，堪認
    被害人廖先凱、告訴人陳其威、陳景崧確有匯款至被告之上
    開帳戶。又金融存摺事關存個人財產權益之保障，倘有不明
    之金錢來源，甚而悠關個人之法律上之責任，其專有性甚高
    ，除非本人、與本人具有信賴關係或其他特殊原因，難認有
    何流通使用之可能，一般人均有妥為保管防阻他人任意使用
    之認識；縱使特殊情況偶有交付他人使用之需，亦必然深入
    瞭解用途及合理性後，再行提供以使用，方符常情；且該等
    專有物品如落入不明人士手中，而未加以闡明正常用途，極
    易被利用為與財產有關之犯罪工具，此為吾人依一般生活認
    知所易於體察之常識。且被告為成年人，並非無社會經驗之
    人，亦自稱之前就職時，公司並不會要求其提供帳戶提款卡
    等語，堪見被告應深知應徵求職縱須提供銀行帳戶供對方匯
    款，亦僅需告知帳戶帳號即可，實無須提供存摺原本、金融
    卡、密碼等物，且被告於交付帳戶資料前未曾見過對方，就
    工作內容細節、公司地點、面試對象姓名均毫無所知，又如
    何能確保不被他人非法使用？是被告所辯，不足採信。況犯
    罪集團倘未能確認上開銀行帳戶可自由提領、轉帳，豈會冒
    著隨時遭人掛失或報警列為警示戶之風險，貿然將所詐騙或
    恐嚇等不法所得匯入該銀行帳戶？是被告就提供帳戶與不認
    識之人使用，該帳戶將為他人作為不法犯罪之工具，而有幫
    助他人犯罪之可能，自難諉為不知，亦非全然無可預見，是
    被告所辯，自難採信。
二、核被告所為，係犯刑法第30條、第339條第1項幫助詐欺幫助
    詐欺之罪嫌。其以幫助之意思，幫助他人詐騙被害人，請依
    刑法第30條第1項之規定，論以幫助犯。
三、依刑事訴訟法第451條第1項聲請逕以簡易判決處刑。
    此    致
臺灣桃園地方法院
中    華    民    國    99    年     8    月    22    日
                              檢  察  官  林易萱
本件證明與原本無異
中    華    民    國    99    年    10    月    11    日
                              書  記  官  林佳欣
收受原本日期99年10月11日
附記事項：
本件係依刑事訴訟法簡易程式辦理，法院簡易庭得不傳喚被告、
輔佐人、告訴人、告發人等出庭即以簡易判決處刑；被告、被害
人、告訴人等對告訴乃論案件如已達成民事和解而要撤回告訴或
對非告訴乃論案件認有受傳喚到庭陳述意見之必要時，請即另以
書狀向簡易法庭陳述或請求傳訊。
所犯法條：第339條第1項
（普通詐欺罪）
意圖為自己或第三人不法之所有，以詐術使人將本人或第三人之
物交付者，處 5 年以下有期徒刑、拘役或科或併科 1 千元以下
罰金。
以前項方法得財產上不法之利益或使第三人得之者，亦同。
前二項之未遂犯罰之。